【裁判字號】    92,易,169
【裁判日期】    921016
【裁判案由】    贓物
【裁判全文】
臺灣基隆地方法院刑事判決                          九十二年度易字第一六九號
    公  訴  人  臺灣士林地方法院檢察署檢察官
    被      告  甲○○
右列被告因贓物案件，經檢察官向臺灣士林地方法院聲請以簡易判決處刑（臺灣士林
地方法院檢察署八十九年度偵字第一０四四六號）後，臺灣士林地方法院改依通常程
序判決管轄錯誤，並移
年度他字第一七０三號），本院判決如左：
    主      文
甲○○收受贓物，處有期徒刑貳月，如易科罰金，以參佰元折算壹日。
    事      實
一、甲○○明知乙○○所持有之Ｔ六─五二七三號自用小客車乙輛，係屬乙○○行竊
    所得之贓車（上開車輛為丙○○所有，於民國八十九年四月十二日，在臺北縣汐
    止市○○路○段加油站前被竊），竟仍於八十九年四月二十五日上午九時許（聲
    請書誤繕為八十九年四月二十一日），在臺北縣土城市○○街之乙○○租住處（
    聲請書誤繕為臺北市○○區○○路三段一八九巷九十三弄二十號六樓），向乙○○收受上開車輛以供己代步之用，並將其母林金碧持有已經報廢之ＡＪ─一八０
    ０號車牌懸掛在該車之上，以逃避員警查緝；嗣甲○○於同日夜間七時三十分許
    ，駕駛上開車輛搭載丁○○前往臺北市區之時，在臺北市○○路○段與虎林街口
    處，為警當場查獲。
二、案經臺北市政府警察局松山分局報請臺灣士林地方法院檢察署偵查後，由臺灣士
    林地方法院檢察署檢察官向臺灣士林地方法院聲請以簡易判決處刑，再由臺灣士
    林地方法院改依通常程序判決管轄錯誤，並移送於本院審理暨臺灣士林地方法院
    檢察署移送併辦。
    理      由
一、右揭事實業據被告甲○○於本院審理時坦認在卷，核與證人乙○○、丁○○證述
    之重要環節相符，且有贓物認領保管收據、車輛失竊個別查詢資料各乙紙在卷可
    按，堪認被告於本院審理時之自白，與事實相符，可以採信。綜上，本件事證明
    確，被告收受贓物（Ｔ六─五二七三號自用小客車）之犯行，洵堪認定。
二、核被告所為，係犯刑法第三百四十九條第一項之收受贓物罪。爰審酌被告任意收
    受贓物，不僅助長竊盜犯之猖獗，甚且造成被害人所有權回復之困難等一切情狀
    ，量處如主文所示之刑，以示懲儆，併諭知易科罰金之折算標準。
三、併辦意旨另以：被告將被害人鄭忠信、鄭惠芬所失竊之鴻記鋼鐵股份有限公司股
    票四張寄放在證人丁○○之租住處，因認被告就此部分亦涉有贓物罪嫌，而與本
    案經檢察官起訴並經本院認定有罪之前揭部分有裁判上一罪之關係云云；訊據被
    告堅詞否認有何檢察官所指之此部分併辦犯行，辯稱：伊既不曾見過藏放在證人
    丁○○租住處之上開股票四張；上開股票四張亦非伊攜往證人丁○○之租住處藏
    放等語。經查：檢察官就併案部分僅泛稱被告涉有贓物罪嫌云云，詳如前述，既
    未明確指出被告所涉之犯罪事實，亦未明確指出被告此部分行為應據以論罪科刑
    之法條依據，從而，檢察官併辦意旨所指被告犯行，顯因未能特定，而難以成為
    本院審判之對象，此為本院首應指明之處。其次，細稽檢察官隨案檢送之併案卷
    證，上開股票因置放在被害人丙○○所有之前揭車輛（Ｔ六─五二七三號自用小
    客車）而隨同前揭車輛一併失竊之事實，迭據被害人丙○○陳述在卷，且有贓物
    認領保管收據乙紙在卷可憑；至前揭車輛則係證人乙○○所竊乙節，亦為證人乙○○所不否認；由此情節對照以觀，堪認上開股票應係證人乙○○於竊車之際一
    併竊得之贓物無疑。從而，倘檢察官所指：上開股票四張均係被告置放在證人丁○○之租住處云云屬實，則被告所可能涉犯之罪名，或係刑法第三百四十九條第
    一項之收受贓物罪名（被告明知上開股票係屬贓物仍向證人乙○○收受而持有）
    ，或係刑法第三百四十九條第二項之寄藏贓物罪名（被告明知上開股票係屬贓物
    竟基於為證人乙○○保管之意思，藏匿上開股票）；然查，上開股票四張究否係
    被告置放在證人丁○○租住處乙節，顯然存有疑義，而不能證明，此觀之證人丁○○於本院調查時證稱：「（問：在你跟你女朋友租住處查到的四張股票，到底
    是何人帶去藏放的？）被告及證人東（指乙○○）其中一人放的，至於是誰放的
    ，時間太久了，我已無印象；（問：既稱時間太久印象糢糊，何以能確定是被告
    或證人東其中一人所放的？）因為那段時間只有他兩人常來我租住處。」等語即
    明；再參之證人乙○○於本院調查時，就此部分情節，雖亦稱時間太久已無印象
    等語，然其亦不否認上開股票有可能係其自己攜往證人丁○○之租住處藏放，由
    此勾稽以觀，堪認被告辯稱：上開股票並非伊攜往證人丁○○租住處藏放等語，
    並非無稽，而屬大有可能。被告曾否經手上開股票乙節，既已無從證明，自應逕
    為有利於被告之推論，而認上開股票並非被告攜往證人丁○○租住處藏放，遑論
    進一步探究上開股票究係被告自證人乙○○處收受後攜往藏放，抑係被告為證人
    乙○○受寄藏放！更遑論判斷此部分與檢察官起訴並經本院認定為有罪之前揭部
    分，有何裁判上一罪之關係！此部分既查無裁判上一罪關係存在，復未據檢察官
    向本院提起公訴，從而，檢察官併案辦理之部分（臺灣士林地方法院檢察署九十
    二年度他字第一七０三號），本院自無從審酌，而應退回臺灣士林地方法院檢察
    署，由檢察官另行偵查後，再為妥適之處置，併此指明。
據上論斷，應依刑事訴訟法第二百九十九條第一項前段、刑法第三百四十九條第一項
、第四十一條第一項前段，罰金罰鍰提高標準條例第一條前段、第二條，判決如主文
。
本案經檢察官張長樹到庭執行職務。
中      華      民      國      九十二      年      十      月  十六    日
                                臺灣基隆地方法院刑事第五庭
                                    審判長法  官  陳 志 祥
                                          法  官  王 福 康
                  法  官  王 慧 惠
右正本證明與原本無異。
對於本件判決如有不服，應於收受送達後十日內，向本院提出上訴書狀，上訴於臺灣
高等法院，並按他造當事人之人數附具繕本。
                                          書記官  吳 麗 雲
中      華      民      國      九十二      年      十      月  二十二  日
附錄論罪法條
刑法第三百四十九條第一項：
收受贓物者，處三年以下有期徒刑、拘役或五百元以下罰金。


司法院資訊處製作；財團法人民間司法改革基金會備份。
